臺灣板橋地方法院刑事判決　　　　　　　96年度易字第3004號
公　訴　人　臺灣板橋地方法院檢察署檢察官
被　　　告　甲○○
　　　　　　　　　　　（
上列被告因違反性騷擾防制法案件，經檢察官提起公訴（96年度
偵字第21618 號），本院判決如下：
    主  文
甲○○意圖性騷擾，乘人不及抗拒而為觸摸其大腿內側、性器官
之身體隱私處之行為，處有期徒刑參月，如易科罰金，以新臺幣
壹仟元折算壹日。
    事  實
一、甲○○於民國96年9 月15日22時許，見代號3448A9604 之成
    年女子（民國66年3 月生，真實姓名年籍等資料均詳如卷內
    之對照表，下稱A 女）獨自返家，開啟位於臺北縣土城市○
    ○路125 巷3 號樓梯間大門時，竟意圖性騷擾，乘A 女不及
    抗拒之際，從後將手伸入A 女短裙內，而觸摸A 女大腿內側
    、性器官之身體隱私處得逞。A 女隨即轉身大喊，甲○○趕
    緊逃離，於同日22時10分許，為巡邏經過之員警及社區巡守
    隊員在上址巷內查獲。
二、案經A 女訴由臺北縣政府警察局土城分局報告臺灣板橋地方
    法院檢察署檢察官偵查起訴。
    理  由
一、按刑事訴訟法第159 條第1 項雖規定，被告以外之人於審判
    　外之言詞或書面陳述，除法律有規定外，不得作為證據。
    惟同法第159 條之5 第1 、2 項已規定，經當事人於審判程
    序　同意作為證據，法院審酌該言詞陳述或書面陳述作成時
    之情況，認為適當者，亦得為證據。當事人、代理人或辯護
    人於法院調查證據時，知有第159 條第1 項不得為證據之情
    形，而未於言詞辯論終結前聲明異議者，視為有前項之同意
    （指同條第1 項之同意作為證據），此乃第159 條第1 項所
    容許，得作為證據之例外規定之一。經查，本案被告甲○○
    及檢察官於言詞辯論終結前，均未就所調查之證據主張有刑
    事訴訟法第159 條第1 項不得為證據之情形，是本案經調查
    之證據均有證據能力，合先敘明。
二、訊據被告甲○○固供承有違反性騷擾防治法之犯行，惟辯稱
    ：伊僅乘A 女不及抗拒之際，從後將手伸入A 女短裙內觸摸
    A 女之大腿內側，但並沒有觸摸A 女之性器官云云。惟查：
    上揭犯罪事實，業據被告於警詢中自白不諱，核與A 女於警
    詢中指訴：伊並不認識被告甲○○，當時被告從背後將手伸
    進其裙內抓其下體，時間約幾秒鐘，在伊轉身掙脫後，甲○
    ○還對其微笑，並講了一些伊不記得的話等語，及在本院審
    理時結證稱：伊晚上回家習慣回頭往後看，當時沒有看到被
    告，後來伊拿鑰匙開門進去，被告就從後面伸手摸伊大腿及
    性器官，後來伊轉身，被告就跟伊說了一些話，被告距離伊
    很近，伊問被告在幹嘛，被告又說了一些話，伊就大喊，被
    告才跑掉，被告前後約觸摸幾秒鐘等語相符，足認被告於警
    詢中之自白與事實相符。又大腿內側及性器官均係女性之私
    密處，皆以衣著覆蓋遮隱，意在保持個人私密，該身體部位
    亦非我國一般正常社交禮儀下，他人所得碰觸；而性騷擾防
    治法第25條旨在保障人之身體有不被任意觸摸之權利，是該
    條所指之「觸摸」行為，要不以身體肌膚之直接碰觸行為為
    限，倘觸摸他人為覆蓋遮隱其臀部、胸部或其他身體隱私處
    之衣物，亦應肯認有該條之適用，此乃該條文之當然解釋。
    本件被告趁被害人A 女不及抗拒之際，故意從後以手伸入A
    女短裙內，而觸摸A 女大腿內側及性器官，縱使隔有衣物，
    揆諸上揭說明，係該當於性騷擾防治法第25條所規範之對象
    ，自屬性騷擾無訛。是以，被告上開所辯，顯係避重就輕之
    詞，委不可採。本案事證明確，被告犯行堪予認定，應依法
    論科。
三、核被告所為，係犯性騷擾防治法第25條第1 項之意圖性騷擾
    ，乘人不及抗拒而為觸摸之行為罪。爰審酌被告並無前科，
    有臺灣高等法院被告前案紀錄表在卷可查，兼衡其因一時興
    起而犯罪之動機、目的、手段，於夜間對於女性之身體任意
    觸摸，不尊重個人對於身體之自主權利，且造成告訴人心理
    之不安全感，及犯後態度等一切情狀，量處如主文所示之刑
    ，並諭知易科罰金之折算標準。
據上論結，應依刑事訴訟法第299 條第1 項前段，性騷擾防治法
第25條第1 項，刑法第11條前段、第41條第1 項前段，判決如主
文。
本案經檢察官郭季青到庭執行職務。
中　　華　　民　　國　　96　　年　　11　　月　　14　　日
                刑事第十九庭    法　官  曾正耀
以上正本證明與原本無異
如不服本判決應於送達後10日內向本院提出上訴狀
                                書記官　陳淑怡
中　　華　　民　　國　　96　　年　　11　　月　　14　　日
附錄本案論罪科刑法條全文：
性騷擾防治法第25條第1項
意圖性騷擾、乘人不及抗拒而為親吻、擁抱或觸摸其臀部、胸部
或其他身體隱私處之行為者，處2 年以下有期徒刑、拘役或科或
併科新臺幣10萬元下以罰金。
